【裁判字號】    89,簡上,63
【裁判日期】    890908
【裁判案由】    賭博
【裁判全文】
臺灣嘉義地方法院刑事判決                          八十九年度簡上字第六三號
    上  訴  人  臺灣嘉義地方法院檢察署檢察官
右列上訴人因賭博案件，不服本院刑事庭八十九年度簡字第一七六號中華民國八十九
年五月十五日第一審簡易判決（起訴案號：台灣嘉義地方法院檢察署檢察官八十九年
度偵字第六四號），提起上訴，本院管轄之第二審合議庭判決如左：
    主  文
原判決撤銷。
甲○○、乙○○共同連續意圖營利，聚眾賭博，甲○○處有期徒刑肆月，乙○○處有
期徒刑參月，如易科罰金，均以佰元折算壹日。扣案之傳真機柒台、電腦壹組（含
主機、螢幕、列表機）、計算機肆台、簽單陸拾張，均沒收之。
    事  實
一、甲○○意圖營利，並基於概括之犯意，自民國八十九年三月二日起，連續提供其
    位於嘉義市○○○街八七號住處為賭博場所，經營簽賭卡號碼俗稱「六合彩」之
    賭博，聚集不特定之多數人在上址公眾得出入之場所，以電話傳真之方式簽賭下
    注賭博財物，並以每月新臺幣（下同）一萬二千元之薪資，僱用同有上揭犯意聯
    絡之乙○○在場接聽電話、接收傳真資料及算牌支等事宜。甲○○經營六合彩之
    賭法分為「港式二星」、「港式三星」、「全車」三種（詳如附表），並由其自
    中獎之優勢結果，從中牟取利潤。迄八十九年三月三十日十八時五十分許，經警
    在上址當場查獲，並扣得甲○○所有供簽賭用之傳真機七台、電腦一組（含主機
    、螢幕、列表機）、計算機四台、簽單六十三張。
二、案經嘉義市警察局第一分局報請臺灣嘉義地方法院檢察署檢察官偵查起訴。
    理  由
一、右揭事實業據被告甲○○、乙○○迭於警訊、偵審中坦承不諱，並有扣案如主文
    所示之物在卷可稽，事證明確，被告等犯行堪以認定。
二、核被告等所為，均係犯刑法第二百六十八條之意圖營利供給賭博場所罪、意圖營
    利聚眾賭博罪及同法第二百六十六條第一項前段之在公眾得出入之場所賭博財物
    罪。被告二人間就所犯上開三罪，有犯意之聯絡及行為之分擔，均為共同正犯。
    而被告等於當期香港六合彩開獎前之多次接續行為，均係當次意圖營利，供給賭
    博場所、聚眾賭博及在公眾得出入之場所賭博財物犯行之一部行為，均不另論罪
    。又被告等於每期開獎前接續行為中之意圖營利，供給賭博場所、聚眾賭博及在
    公眾得出入之場所賭博財物犯行，均係基於一個賭博犯意之決定，以達成同一犯
    罪之各個舉動，係以一行為而觸犯上開三罪名，均為想像競合犯，均應依刑法第
    五十五條之規定從情節較重之意圖營利，聚眾賭博罪處斷。又被告二人先後多次
    犯上開三罪之犯行，均時間緊接，所犯又係構成犯罪要件相同之罪名，顯係基於
    概括犯意為之，均為連續犯，皆應依刑法第五十六條之規定以一罪論，並加重刑
    。原審以被告罪證明確，依簡易判決處刑，固非無見，惟查原審犯罪事實係引用
    檢察官起訴書記載之犯罪事實而認被告甲○○係經營「港式二星」及「港式三星
    」二種六合彩賭博，然被告甲○○除經營上開二種六合彩賭博外尚經營「全車」
    一種之六合彩賭博方式等情，業據被告甲○○於本院審理時自白不諱，並有扣案
    簽單上記載「全車」字樣附卷可按，堪信被告甲○○之自白應與事實相符，原審
    未察及此，其判決自有可議之處，應由本院予以撤銷改判。爰審酌被告等之品行
    、智識程度、經營及從事六合彩賭博之期間長短、供人簽賭財物，從中牟取不法
    利益，助長社會之僥倖心理，並敗壞社會善良風氣，又被告乙○○係受被告甲○
    ○僱用情即較輕，及被告等犯罪後均坦承犯行並表悔意等一切情狀，各量處如主
    文所示之刑，以示懲儆，並分別諭知易科罰金之折算標準。至扣案之傳真機七台
    、計算機四台、簽單六十三張皆為被告王小蘭所有，且係供經營六合彩賭博所用
    之物，而電腦一組（含主機、螢幕、列表機）亦為被告王小蘭所有，且係預備經
    營六合彩賭博之物，業據其供明在卷，均應依刑法第三十八條第一項第二款規定
    宣告沒收。
三、據上論斷，應依刑事訴訟法第四百五十五條之一第一項、第三項、第三百六十九
    條第一項前段、第三百六十四條、第二百九十九條第一項前段、刑法第二十八條
    、五十六條、第二百六十八條、第二百六十六條第一項前段、第五十五條、第四
    十一條、第三十八條第一項第二款、罰金罰鍰提高標準條例第一條前段、第二條
    ，判決如主文。
本案經檢察官陳仁智到庭執行職務。
中    華    民    國      八十九      年      九      月        八      日
                                        臺灣嘉義地方法院刑事第一庭
                                          審判長法  官  陳  珍  如
                                                法  官  蔡  廷  宜
                                                法  官  劉  瓊  雯
右正本證明與原本無異。
本件不得上訴。
中    華    民    國     八十九      年      九       月        十三    日
                    書記官  陳  冠  學
附表：
┌───┬─────────┬────────────────┬────┐
│編  號│ 俗            稱 │ 賭        博      方        式 │備    考│
├───┼─────────┼────────────────┼────┤
│      │港式二星          │設０一至四十七之兩位數號碼四十七│        │
│      │                  │個，每支簽選兩個號碼，直接核對每│        │
│ 一   │                  │週二、四香港六合彩開獎六個獎號中│        │
│      │                  │之兩個，始為中獎，賭客每簽一支賭│        │
│      │                  │資新台幣（下同）十元至一百元不等│        │
│      │                  │簽中者，由甲○○給付五十三倍之彩│        │
│      │                  │金，未簽中，賭資悉歸甲○○取得。│        │
├───┼─────────┼────────────────┼────┤
│      │港式三星          │設０一至四十七之兩位數號碼四十七│        │
│      │                  │個，每支簽選三個號碼，直接核對每│        │
│ 二   │                  │週二、四香港六合彩開獎六個獎號中│        │
│      │                  │之三個，始為中獎，賭客每簽一支賭│        │
│      │                  │資十元至一百元不等，簽中者，由王│        │
│      │                  │麗蘭給付五百三十倍之彩金，未簽中│        │
│      │                  │者，賭資悉歸甲○○取得。        │        │
├───┼─────────┼────────────────┼────┤
│      │                  │設０一至四十七之兩位數號碼四十七│        │
│      │                  │個，每支簽選一個號碼，直接核對每│        │
│ 三   │全車              │週二、四香港六合彩開獎六個號碼中│        │
│      │                  │之一個，始為中獎，賭客每簽一支賭│        │
│      │                  │資三千七百元，簽中者，由甲○○給│        │
│      │    │付十倍之彩金，未簽中者，賭資悉歸│        │
│      │                  │甲○○取得。                    │        │
└───┴─────────┴────────────────┴────┘


司法院資訊處製作；財團法人民間司法改革基金會備份。
